# 请教陈版及论坛高人，子公司破产重整后重新接盘的会计处理

提问人：好学习 110 时间：2018-01-11 15:06:14
请教陈版及论坛高人，A公司为我集团子公司，持股比例70%，其余30%由某国企持有。现A公司经营不善，于 2016 年 12 月进入破产重整程序，我公司拟继续接盘，持股比例100%，原实收资本清零，我公司重新注资，请问接盘后的会计处理：A公司的期初数是否可以不进行调整，延用 2016 年 12 月的数据，把破产重整期间的相关费用以及专项审计调整在以后月份进行调整？如果不可以该如何处理？有何理论支持？

回答人：chenyiwei
如果 2016 年末时不再纳入合并报表范围， 2017 年内重新取得控制权，则 2016 年内按处置子公司处理， 2017 年按非同一控制下合并处理，也就是年初合并报表比较数据不调整，丧失控制权期间的损益不纳入合并报表。